臺灣板橋地方法院刑事判決　　　　　　　93年度訴字第2385號
公　訴　人　臺灣板橋地方法院檢察署檢察官
被　　　告　乙○○
選任辯護人　舒建中律師
被　　　告　丁○○
???????????樓
選任辯護人　劉大新律師
被　　　告　己○
選任辯護人　連兆宗律師
上列被告因違反毒品危害防制條例案件，經檢察官提起公訴（九
十三年度偵字第一八二九三號），本院判決如下：
    主  文
乙○○、丁○○、己○共同販賣第級毒品，乙○○、丁○○各
處有期徒刑柒年，己○處有期徒刑伍年陸月。扣案第級毒品Ｋ
他命拾玖包（驗餘淨重合計壹萬零貳拾貳點伍捌公克）、黑色塑
膠袋壹個、紙箱壹個、ＡＫＩＲＡ牌ＤＶＤ伍台及包裝紙箱伍個
，均沒收之。
    事  實
一、乙○○（綽號輔仔〈即輔導長之台語發音〉）、丁○○（綽
    號土豆）及己○為朋友關係，渠等均明知Ｋ他命係毒品危害
    防制條例公告列管之第三級毒品，且係經行政院依懲治走私
    條例第二條第四項規定公告管制物品項目及其數額甲類第四
    款之管制進出口物品，不得非法販賣及私運進口，竟基於意
    圖營利而販入第三級毒品，及私運管制物品進口之犯意聯絡
    ，由乙○○出資新臺幣（下同）一百五十萬元，並向姓名年
    籍不詳之金主募得一百六十三萬六千元，及接洽下游買家，
    而丁○○則負責接洽貨源。迨民國九十三年十月二十四日與
    馬來西亞某姓名年籍不詳之毒販議定以三百十三萬六千元購
    買第三級毒品Ｋ他命一００二五公克後，即推由丁○○於同
    年月二十六日十一時許，在臺北縣中和市○○路華中橋附近
    ，交付三百十三萬六千元予馬來西亞賣方所指派之不詳人士
    ，而賣方則於九十三年十一月九日，將前開Ｋ他命分裝成每
    包約重二百五十公克、五百公克或一千公克不等之包裝共十
    九袋，分別藏置於內部零件已經挖空之五台ＡＫＩＲＡ牌Ｄ
    ＶＤ內，再將該五台ＤＶＤ以包裝紙箱裝好後，一起裝入一
    個紙箱內，利用國際快遞空運方式，從中華航空公司馬來西
    亞檳城站之地勤代理公司開始托運（中華航空貨運提貨單號
    碼：000－00000000號），目的地為同公司馬尼
    拉站之地勤代理公司ＰＡＩＲＣＡＲＧＯ倉庫，惟其後即遭
    乙○○所安排之不詳人士以不詳方法夾帶出關而私運進入我
    國境內。在另一方面，丁○○於同月十日十六時許，駕駛車
    號為７Ｎ－１２３０號之自用小客車搭載乙○○前往桃園，
    並於同日十七時許抵達中山高速公路南崁交流道附近，而己○則身著黑衣黑短褲，駕駛其當日上午向詠祥租車行所承租
    、車號為６Ｇ－０５０１號、紅色、豐田牌之自用小客車，
    依照乙○○、丁○○之指示，於同日十二時許將車停放在桃
    園縣蘆竹鄉○○路某處之太監雞店門口，再將鑰匙放在車上
    關上車門（未上鎖）後，即在附近某網啡店上網玩樂。嗣於
    同日二十二時許，丁○○駕駛車號為７Ｎ－１２３０號汽車
    （車上還有乙○○）前往上開網咖店載己○，共同前往桃園
    縣蘆竹鄉○○路某處之王母娘娘小吃店吃羊肉爐，至翌日凌
    晨一時四十三分許，乙○○接獲戊○○（業經臺灣臺北地方
    法院檢察署檢察官另案偵查中）之通知，得悉前開裝有十九
    包Ｋ他命之紙箱已經裝入該車號為６Ｇ－０５０１號、紅色
    、豐田牌之自用小客車的後行李箱後，三人即共乘車號為７
    Ｎ－１２３０號汽車返回己○停車地點附近，再由己○獨自
    駕駛該車號為６Ｇ－０５０１號汽車，而丁○○則駕駛車號
    為７Ｎ－１２３０號汽車搭載乙○○，分別沿國道二號高速
    公路北上，經行政院海岸巡防署海岸巡防總局北部地區巡防
    局基隆機動查緝隊調查員（下簡稱海巡署調查員）及協助偵
    查之臺北市政府警察局文山第二分局警員於該日依據監聽內
    容沿路跟監，乃於同日凌晨二時三十分許，在國道二號高速
    公路北上四一‧七公里土城交流道附近，攔得由己○所駕駛
    之車號為６Ｇ－０５０１號汽車，並在該車之後行李廂內查
    獲前開裝有十九包Ｋ他命之紙箱，再於同日凌晨二時四十分
    許，在中和交流道下之臺北縣中和市○○路附近，攔得由丁○○所駕駛之車號為７Ｎ－１２３０號汽車（起訴書誤載為
    乙○○駕駛，應予更正），因而查悉上情。
二、案經行政院海岸巡防署海岸巡防總局北部地區巡防局基隆機
    動查緝隊報請臺灣板橋地方法院檢察署檢察官偵查起訴。
    理  由
一、訊據被告三人均矢口否認有何販賣、運輸第三級毒品及私運
    管制物品第三級毒品Ｋ他命進口等犯行，(一)被告乙○○及其
    辯護人舒建中律師略辯稱：(1)本案海巡署調查員於九十三年
    七月下旬監聽到被告乙○○與戊○○之對話後，即持續監聽
    至九十三年十一月十一日，並報請臺灣臺北地方法院檢察署
    檢察官指揮偵辦，倘其確已由監聽內容得知被告乙○○要取
    貨，應可從容請檢察官向法院聲請搜索票或拘票，但卻未依
    法聲請，嗣於搜索被告乙○○時並未持有搜索票，逮捕時亦
    無拘票，斯時被告乙○○並無任何刑事訴訟法第八十八條所
    示現行犯之情形，自不得以現行犯逮捕之，被告等三人遭逮
    捕後，司法警察亦未依刑事訴訟法第一百三十一條第三項於
    三日內向檢察官或法院報告補正前述搜索逮捕之瑕疵，其違
    法搜索逮捕後所製作之筆錄自無證據能力；(2)被告乙○○在
    海巡署所製作之筆錄，係由調查員提示丁○○之筆錄後，始
    配合製作之不實供詞，屬誘導訊問，無證據能力。又被告三
    人祈望獲得交保，乃在板檢候審室由乙○○主導臨時編撰運
    輸毒品之事實，此供詞亦無證據能力；另共同被告丁○○、
    己○於海巡署調查員詢問時及偵訊時所言屬審判外之陳述，
    無證據能力；(3)扣案裝有Ｋ他命之紙箱並非被告乙○○所要
    進口之象牙，且由監聽譯文中亦查無乙○○與己○之通聯紀
    錄，況己○係自行租車前往，倘其確與乙○○、丁○○共謀
    犯罪，何以不向經營租車業之丁○○借車，而須另外租車，
    另己○於九十三十十一月十日上午九點即到桃園，而乙○○
    、丁○○係傍晚五、六點才到，時間上亦有差距，自不能認
    定扣案Ｋ他命與被告乙○○有何關係；(4)被告乙○○並未為
    任何運輸Ｋ他命之行為，公訴人起訴被告係犯運輸第三級毒
    品罪，顯然有誤。(二)被告丁○○及其辯護人劉大新律師略辯
    稱：(1)本案搜索並未事先取得搜索票，證人即海巡署調查員
    丙○○稱係因被告等人為現行犯故予逮捕搜索，並不可採，
    所為證言亦均惟其主觀臆測之詞，不得作為證據，所為搜索
    及逮捕既均違法，自應排除其所取得證據之證據能力；(2)被
    告丁○○於九十三年十一月十日開車載乙○○前往桃園與戊○○見面，係為接洽走私來台之象牙一事，至於己○車上所
    查獲之Ｋ他命則與伊無關；(3)共同被告乙○○、己○於海巡
    署調查員詢問時及偵訊時所言屬審判外之陳述，無證據能力
    。(三)被告己○及其辯護人連兆宗律師略辯稱：(1)證人丙○○
    於本院訊問時證稱監聽內容並無被告己○在內，係跟監丁○○車子時發現被告己○所駕車子緊跟其後，覺得可疑始予攔
    查，對被告己○車子進行搜索時並無搜索票，事後亦僅曾口
    頭向檢察官報備，並無書面報告，執行逮捕之警員亦未當場
    告以載運毒品現行犯而逮捕之，此搜索、逮捕之行為顯然違
    法不當，故被扣得之Ｋ他命亦不得作為證據；(2)共同被告乙○○、丁○○於海巡署調查員詢問時及偵訊時所言屬審判外
    之陳述，無證據能力；(3)被告己○於九十三年十一月十一日
    被查獲當天在海巡署接受詢問時即稱扣案紙箱係一名姓單綽
    號「信哥」的人請伊到桃園南崁附近載回臺北家中，並非受
    乙○○或丁○○之委託，且「信哥」只告知伊去桃園載回Ｄ
    ＶＤ，伊被查獲前，並不知所載送之ＤＶＤ內藏有Ｋ他命，
    其主觀上並無犯罪故意等語。經查：
    (一)本案查獲經過，係由海巡署調查員依臺灣臺北地方法院檢
      察署檢察官所核發之通訊監察書監聽報告，針對乙○○所
      使用之0000000000、0000000000、0000000000、00000000
      00等號行動電話，及丁○○所使用之0000000000號行動電
      話進行通訊監察，有臺北地方法院檢察署檢察官所核發之
      通訊監察書十一份（同意監聽日期為自九十三年七月二十
      一日起至九十三年十一月二十六日止陸續核發，見偵字卷
      第八七至一四０頁）及通訊監察譯文（偵字卷第一五二至
      一六０頁）附卷可稽，經提示該通訊監察譯文予被告乙○○及丁○○辨認，渠亦均表示此譯文內容確屬伊等之通話
      內容（本院卷第一九三頁），而其辯護人對此通訊監察譯
      文亦均表示有證據能力（本院卷第八五、八六頁），故此
      項譯文應有證據能力。茲將此監聽譯文中與本案相關之部
      分，按通話日期之先後臚列於下：
      1.九十三年九月二十日：
        →十八時三時四分：乙○○（0000000000）打給戊○○
          （0000000000），戊○○稱：「我朋友他今天去馬殺
          雞回來」「但是那邊現在只有大概四個小姐」「嗯，
          你聽我講，差不多... 他們現在已經跟那邊訂十個小
          姐」（偵字卷第一五四頁）。
      2.九十三年十月七日：
        →十七時十四分：乙○○（0000000000）打給丁○○（
          0000000000），乙○○稱：「基本上原則上你跟他講
          ，我們要十個妹妹啦」（偵字卷第二五七頁）。
      3.九十三年十月八日：
        (1)二十時五十分：乙○○（0000000000）打給阿芬（
          ，按即被告乙○○之妻0000000000）：乙○○稱：「
          二寶這兩天在跟我聊一件事情，他說有金主要拿錢出
          來」「那那個土豆他們那邊馬的不是有貨源嗎」「金
          主願意全部出這個錢，然後到這邊，譬如說我們進二
          十個對不對」「十個規金主，就是這個所有的利潤我
          們賺」「然後十個我們去漂，漂了之後利潤我們賺」
          （偵字卷第一五八頁）、阿芬問：「你們這邊十個的
          利潤，就你跟土豆對分」，乙○○答：「還有二寶啊
          」，阿芬問：「喔，你們這邊十個就分成三份就對了
          」，乙○○答：「對，那個十個是完全金主個人賺得
          ，我們這邊的十個利潤分三份啊」「如果順利的話，
          一個人大概可以分到八十左右」（偵字卷第一六三頁
          ）。
        (2)二十一時零九分：乙○○（0000000000）打給丁○○
          （0000000000），乙○○稱：「我們不能做多的話，
          我們自己玩啊，至少我們現在手上等於說已經可以作
          七個了」（偵字卷第二五四頁）。
      4.九十三年十月十五日
        (1)零時四十六分：乙○○（0000000000）打給丁○○（
          00 00000000）， 乙○○稱：「有點小變化喔，增加
          二個妹妹，總共十二個妹妹」「然後弄六艘船回來」
          （偵字卷第一八七頁）。
        (2)十六時二十九分：丁○○（0000000000）打給乙○○
          （0000000000），丁○○稱：「沒有辦法十二了耶」
          ，乙○○稱：「因為已經沒有貨了對不對」（偵字卷
          第一八八頁）。
      5.九十三年十月十七日：
        (1)零時五十九分：乙○○（0000000000）打給丁○○（
          0000000000），丁○○稱：「四個妹妹而已」，李柏
          齡問：「四個妹妹是可以的麻，另外六個妹妹是不可
          以的，有這個東西是吧」，丁○○答：「有，很醜」
          （偵字卷第二七０頁）。
      6.九十三年十月二十四日：
        (1)十五時三時八分：丁○○（00-00000000）打 給李柏
          齡（0000000000）：丁○○稱：「他現在有沒有，妹
          妹可以弄到十個妹妹」，乙○○稱：「十個，不要那
          麼多吧」，丁○○又問：「現在總... 他已經訂下來
          了啊，那你那邊是不是要兩個」，乙○○答：「這樣
          子啊，好我們資金夠嗎」，丁○○稱：「我這邊280.
          .. 如 果他們那邊兩個妹妹的錢丟出來就夠了」，舒
          志仁又稱：「你不是本來多少...175 麻 」「然後又
          拿一個1 來，那不是275 」「275 怎麼會不夠」「那
          如果他那邊再拿62來，一個妹妹是31啦，再拿62過來
          ，怎麼會不夠絕阿」（偵字卷第三一七、三一八頁）
          。
        (2)十五時四十四分：乙○○（0000000000）打給寶哥（
          0000000000）：乙○○稱：「寶哥，現在有一個好消
          息，他們那邊剛剛回消息說，那邊又有找到六個妹，
          所以總共有十個妹妹，你要不要趕緊問一下，要不要
          尬」「原本不是尬二塊三塊，這第一點，第二點如果
          是十個的話，那運費是不是能便宜一點」「你問他如
          果增加可不可以」，寶哥答：「增加當然是可以，現
          在增加當然是一定可以，對不對，那問題是我們這不
          能吃掉那麼多」，乙○○稱：「我們這邊可以阿，我
          們這邊客人原本就已經盤七個了」「你那邊不是也正
          好有人要嗎」，寶哥答：「問題是我們現在本錢有那
          麼多嗎」，乙○○又稱：「我這邊... 我是可以吃七
          個阿，如果你那邊沒有人要尬的話，就走七個就了，
          就是這樣阿，因為他們這幾天還是積極的再找阿」，
          寶哥答：「好，等一下在給你消息」（偵字卷第三一
          八、三一九頁）。
        (3)十六時零三分：寶哥（0000000000）打給乙○○（00
          00000000）：寶哥稱：「本來想要跟你碰個面談一談
          」，乙○○問：「哪你有打電話給哪一邊嗎」，寶哥
          答：「有阿」「我以我當面跟你談」，乙○○稱：「
          好啊，那不然這樣子啦，你吃完喜酒，你約他出來，
          我們三個一起出來見個面，好不好」，寶哥問：「誰
          」，乙○○答：「趙阿」，寶哥稱：「他不會他不出
          來」「所以我當面跟你聊阿」（偵字卷第三二０、三
          二一頁）。
        (4)十七時零六分：丁○○（00-00000000）打 給乙○○
          （0000000000）：丁○○稱：「我跟你講，我剛剛衝
          出來跟他們見面啦，現在是這樣子，不管我們來五個
          十個，他都是以六十算」，乙○○稱：「我們還是盡
          量跑十個麻，這樣十個妹妹我們才划的來啊」（偵字
          卷第三二一、三二二頁）。
        (5)十八時十分：乙○○（0000000000）打給丁○○（00
          -00000000）， 乙○○稱：「你聽我講，要五箱，但
          東西擺在裡面兩箱，箱子的右上角要編號」「他只把
          兩箱弄出來，問題是你把東西塞裡面，蔬菜他... 要
          叫阿華把它重量要秤的差不多」「比如說另外三箱要
          擺榴璉或是什麼不管啦，這兩箱是擺什麼菜什麼，反
          正他想辦法啦，要克服這個問難」「他到時候領出來
          ，我們可能只領兩箱而已」（偵字卷第三二四頁）。
      7.九十三年十月二十五日：
        (1)八時十九分：戊○○（0000000000）打給乙○○（
          0000000000）：戊○○問：「喂，怎麼樣啦，老大」
          ，乙○○答：「不是說今天會走嗎」，戊○○稱：「
          沒有啦，今天那個哪有可能」，乙○○問：「那是什
          麼時候捏」，戊○○答：「這個禮拜，這個禮拜」「
          他那個錢給我朋友，他就可以走了阿（偵字卷第三二
          六頁）。
        (2)十七時五十八分：丁○○（00-00000000）打 給李柏
          齡（0000000000），丁○○稱：「我剛剛問他，結果
          他跟我講說，裝三個啊」，乙○○答：「好啦，三個
          那就三個吧」（偵字卷第三二九頁）。
      8.九十三年十月二十六日：
        (1)十一時九分：丁○○（0000000000））打給乙○○（
          0000000000），丁○○問：「喂，你確定一下吧」，
          乙○○答：「喔，已經交易完了」（偵字卷第三一一
          頁）。
        (2)十一時十二分：丁○○（00-00000000）打 給乙○○
          （0000000000），乙○○稱：「其實正常你說這種交
          易我們是應跟自己有人要過去阿」「沒有人過去的話
          ... 你就很難掌握的住阿」，丁○○答：「不是阿，
          這不是很難掌握的住阿，這是我們這邊可以聯絡的阿
          ，那我現在到底要怎麼跟人家講，到時候交不交給人
          家阿」，乙○○答：「給他啊」，丁○○再問：「確
          定喔」，乙○○答：「確定啦」「給他啊，現在是多
          少，幾個人呢」，丁○○答：「一樣十個妹妹啊」（
          偵字卷第三四一頁）。
        (3)十二時四十一分：丁○○（0000000000））打給李柏
          齡（0000000000），丁○○稱：「我已經給人家313.
          6 了喔」「那你那邊要不要確認一下」，乙○○答：
          「會，他一醒他會打給我」（偵字卷第三一一頁）。
      9.九十三年十月二十七日：
        (1)十六時五十分：戊○○（0000000000）打給乙○○（
          0000000000），戊○○稱：「那東西都壞掉的」「都
          臭掉了」「人家打電話來阿，你那邊還有沒有人可以
          去把它收走，然後換一下」（偵字卷第三四五頁）。
        (2)十六時五十五分：戊○○（0000000000）打給乙○○
          （0000000000），戊○○稱：「我告訴你喔，我們不
          要吃素食好不好，我們明天去吃那個海產好了啦」（
          偵字卷第三四六頁）。
        (3)十六時五十八分：丁○○（00-00000000）打 給李柏
          齡（0000000000），乙○○稱：「那個現在那邊聯絡
          喔，看能不能聯絡阿華他們跟那邊的那個，他有搭的
          電話麻，叫他趕快... 跟他聯絡候教他趕快把東西拿
          出來，拿了以後換成五箱，你知道那個保麗龍箱有沒
          有，去買海鮮」「他們不願意拆我們的箱子去動，免
          得到時候有什麼爭執」（偵字卷第三四七頁）。
        (4)十七時二十八分：乙○○（0000000000）打給戊○○
          （0000000000），戊○○稱：「我告訴你喔，你那個
          ... 都一樣你懂我的意思嗎，就是那個我們那個...
          菜嘛，一樣辦五桌你懂意思吧」「本來就是五桌麻，
          那還有就是請你朋友不要去找阿吉（吉隆坡）去小檳
          （檳城）他那邊」（偵字卷第三四八頁）。
        (5)十八時五十二分：乙○○（0000000000）打給戊○○
          （0000000000），乙○○稱：「你真的臨時給我出了
          一個怪招」「現在跟馬來西亞人聯絡，人家問了幾個
          問題，他現在趕到檳城把東西領出來，萬一在半路被
          抓了勒，還有他要怎麼去換」「我這邊錢都已經付給
          人家了，你知道嗎，這萬一要是出了什麼問題，他媽
          怎麼弄阿」（偵字卷第三四九、三五０頁）。
        (6)二十三時三十一分：丁○○（0000000000））打給李
          柏齡（0000000000），丁○○稱：「那可是喔，可是
          馬來那邊有沒有，他講說他們自己會改」，乙○○問
          ：「會怎麼改」，丁○○答：「就是我們之前講的啊
          」「他們跟阿華講說他們自己會改」（偵字卷第三一
          二頁）。
      10.九十三年十月二十九日：
        →十七時二十八分：乙○○（0000000000）打給戊○○
          （0000000000），戊○○稱：「那因為今天也沒辦法
          啦，我早上就有聯絡過了」「因為他們在拜神，他們
          今天星期五拜神」「所以大概要三、四點」，乙○○
          問：「差不多三、四點的時候打電話跟對方聯絡，然
          後把東西送進去」，戊○○答：「嗯」（偵字卷第三
          五五、三五六頁）。
      11.九十三年十一月二日：
        →十八時四十一分：乙○○（0000000000）打給寶哥（
          0000000000），乙○○稱：「剛剛我有跟他聯絡過了
          喔」「他說下個禮拜才會回來」（偵字卷第三五八頁
          ）。
      12.九十三年十一月五日：
        →十七時零五分：丁○○（00-00000000）打 給乙○○
          （0000000000），乙○○稱：「我跟你講，原則上現
          在確定是下禮拜二啦，然後禮拜一的時候，你要個號
          碼給我」「所謂號碼就是1 變2 ，3 變4 ，你懂我的
          意思嗎」，丁○○答：「我知道，加一麻」，乙○○
          問：「就十個對不對」，丁○○答：「對阿」（偵字
          卷第三六五頁）。
      13.九十三年十一月九日：
        (1)十四時四十九分：丁○○（00-00000000）打 給李柏
          齡（0000000000），丁○○請乙○○打電話給「二寶
          」，乙○○稱剛才有打給二寶過，二寶說那邊也再等
          消息（偵字卷第三七一頁）。
        (2)十四時五十一分：乙○○（0000000000）打給寶哥（
          0000000000），乙○○問為何還沒有消息，寶哥答對
          方電話打不通，已經留言（偵字卷第三七一頁）。
        (3)十四時五十一分：丁○○（00-00000000）打 給李柏
          齡（0000000000），乙○○稱：「我所有的錢都丟在
          裡面，這樣會把我搞死掉」（偵字卷第三七二頁）。
        (4)二十三時三十六分：寶哥（0000000000）打給乙○○
          （0000000000），寶哥請乙○○打個電話給小潘，李
          柏齡稱：他（指小潘）剛剛打電話給我了（偵字卷第
          三七四頁）。
        (5)二十三時五十分：寶哥（0000000000）打給乙○○（
          0000000000），寶哥稱；「明天去烤肉」（偵字卷第
          三七五頁）。
        (6)二十三時四十九分：乙○○（0000000000）打給阿芬
          （000000000000），乙○○稱：「我明天要跟人家去
          烤肉」（偵字卷第二四七頁）。
        (7)二十三時五十八分：乙○○（0000000000）打給寶哥
          （0000000000），乙○○稱：「我忘了告訴你，我昨
          天拿給你的羅拉把（音似），明天不是那個羅拉把（
          音似）喔」（偵字卷第三七五頁）。
      14.九十三年十一月十日：
        (1)零時四十二分：丁○○（0000000000）打給乙○○（
          0000000000），丁○○問：「明天烤肉去的車子，還
          是附鑰匙喔」（偵字卷第三一六頁）。
        (2)十時四十六分：丁○○（00-00000000）打 給乙○○
          （0000000000），丁○○稱：「7G1612數字有而已喔
          」「紅的」「TOYOTA」，乙○○稱：「OK... 這樣子
          可以了... 好」，又稱：「我跟你說，五點他要停在
          每次老地方喔」「我說開車過去那個五點就要到那裡
          」（偵字卷第三七六頁）、「所以你接我的時候要差
          不多四點過來接我」（偵字卷第三七七頁）。
        (3)十四時七分：戊○○（00-0000000）打給乙○○（00
          00000000），潘世路稱：「你五六點來找我喝酒好不
          好，我介紹朋友給你認識一下」「那你到的時候，就
          照昨天講的這樣講就好了，好不好，昨天我門講好的
          」「那個我們碰面在講，你先上來好不好，上來我門
          再碰個面麻」，乙○○稱：「我去撞球好了」（偵字
          卷第三七七頁）。
        (4)十六時零八分：丁○○（0000000000）打給乙○○（
          0000000000），丁○○稱：「我快到了喔」，乙○○
          答：「你到龍安路口左轉過來，第一個紅綠燈右轉，
          你會看到豪爵飯店，打電話，我就下來」（偵字卷第
          三一六頁）。
        (5)十七時十六分：戊○○（0000000000）打給乙○○（
          0000000000），戊○○稱：「那二門市你在往下走，
          有一個全家便利商店，你在全家等我一下」（偵字卷
          第三七八頁）。
        (6)二十二時二十四分：寶哥（0000000000）打給乙○○
          （0000000000），寶哥問：「你飯局還沒結束啊」，
          乙○○稱：「還沒」（偵字卷第三七九頁）。
        (7)二十三時十八分：戊○○（0000000000）打給乙○○
          （0000000000），戊○○問：「我問你，你有沒有把
          羅來麻（音似）拿走」？乙○○答：「有阿，我門回
          家了阿，現在在陸上」，戊○○又稱：「我是說我等
          我電話阿」，乙○○答：「等你電話阿，喔，還不在
          車上阿」「好，我把羅來麻放回去，好，我現在馬上
          放回去」（偵字卷第三七九頁）。
        (8)二十三時三十一分：戊○○（0000000000）打給李柏
          齡（0000000000），戊○○稱：「老大，你們可以離
          開嗎，你門把羅來麻放著，就可以離開了阿」「人家
          現在就要過去了啦，那你們在旁邊，人家趕過去嗎」
          ，乙○○稱：「我門哪有在旁邊，我門還要一分鐘才
          到耶」「看到的是別人拉」，戊○○答：「好啦，你
          放著就先離開了，好不好」（偵字卷第三七九至三八
          ０頁）。
        (9)二十三時三十五分：乙○○（0000000000）打給潘世
          祿（0000000000）稱：「我撞球啦」，戊○○答：「
          好好」（偵字卷第三八０頁）。
      15.九十四年十一月十一日：
        (1)一時四十三分：戊○○（0000000000）打給乙○○（
          0000000000），戊○○稱：「我告訴你，妳到剛剛的
          老地方，妳知道嗎，妳剛開走的地方麻」「哪妳趕快
          過來把他開走，然後還有，你在半路喔，趕快把螺絲
          打開喔，我哥哥在一起喔，另外有他的那個五萬元有
          沒有，五萬他不是另外嗎」「他要先拿走」「他的一
          半麻，他要先來走」，乙○○稱：「那我是交給二寶
          阿」，戊○○答：「不是，對，可是他有一半他要給
          人家麻」（偵字卷第三八一頁）。
        (2)一時四十六分：乙○○（0000000000）打給戊○○（
          0000000000），戊○○稱：「你就叫小朋友去開阿」
          「看他去哪裡開的，就去哪裡開走麻」，乙○○答：
          「先把他開走就對了麻」，戊○○又稱：「那還有，
          那個哥哥的，他今天要給人家」，乙○○答：「我知
          道阿，我一回去拆開來，我馬上會拿過去給二寶阿」
          ，戊○○再稱：「因為我門現在人在這裡，要送過去
          給人家，他說有辦法你現在把它拆了」「就四根螺絲
          而已阿」，乙○○答：「車上拆開，多危險阿，大哥
          ，又沒工具，到了我門的地方，東西擺好了，自然開
          拿出來，這樣不是比較安全嗎」（偵字卷第三八一、
          三八二頁）。
        (3)一時五十分：戊○○（0000000000）打給乙○○（00
          00000000），戊○○問：「老大，你們那個年輕人穿
          什麼衣服」，乙○○答：「黑色短袖短褲」，戊○○
          稱：「他走到後面去他走錯了」，乙○○答：「什麼
          走到裡面去，他剛剛已經牽過一次，他知道車子在哪
          裡啊」，趙哥稱：黑色的短袖短褲，等一下，看到了
          看到了」（偵字卷第三八二、三八三頁）。
        (4)一時五十二分：戊○○（0000000000）打給乙○○（
          0000000000），戊○○問：「老大，可不可以請他拆
          一拆阿」，乙○○答：「那我現在怎麼拆，而且那東
          西一塊是一公斤」，戊○○稱：「你那個有半公斤的
          」，乙○○答：「那裡面哪有半公斤的」，戊○○再
          稱：「哪沒有，那裡面我都拆過了，我五箱全部拆過
          了」（偵字卷第三八三頁）。
        (5)一時五十五分：乙○○（0000000000）打給寶哥（
          0000000000），乙○○稱：「他說什麼現在叫我在路
          邊馬上拆開來，把一半給他」，寶哥答：「沒有，沒
          有，不理他」（偵字卷第三八三頁）。
        (6)一時五十九分：戊○○（0000000000）打給乙○○（
          0000000000），戊○○問：「你在那裡」，乙○○答
          ：「我現在在回去的路上阿」「我現在已經快到高速
          公路了」，戊○○稱：「快上了，那你在高速公路下
          等我好不好，乾脆我自己拆」，乙○○答：「不要這
          樣子搞麻，剛剛已經有跟二寶講過，二寶說會跟趙談
          麻，他等一會親手交給趙麻」，戊○○又稱：「那我
          哪一個怎麼辦」，乙○○答：「你那一個，我跟你講
          ，我今天跟人家談完之後，我今天晚上會給你消息」
          「你不要這樣子搞的太危險了吧」（偵字卷第三八三
          、三八四頁）。
        (7)二時零分：寶哥（0000000000）打給乙○○（000000
          0000），寶哥問：「你在跟誰講電話」，乙○○答：
          「我在跟小潘打來阿」「他現在硬要跟我夾一個阿」
          ，寶哥答：「你不理他」（偵字卷第三八四頁）。
        (8)二時三十分：寶哥（0000000000）打給乙○○（0000
          000000），寶哥問：「你回家了沒」，乙○○答：「
          我們快到了」（偵字卷第三八四頁）。
    (二)由前段譯文內容，可知被告乙○○、丁○○及本案證人戊○○自九十三年九月二十日起至十一月十一日止，確曾以
      電話密切聯絡計畫從馬來西亞走私某代號為「妹妹」之物
      品進入國內，本院比對譯文內容及其他證據，分析如下：
      1.由前段第3.項(1)乙○○對其妻阿芬稱「然後十個我們去
        漂，漂了之後利潤我們賺」（偵字卷第一五八頁）、阿
        芬問：「你們這邊十個的利潤，就你跟土豆對分」，乙○○答：「還有二寶啊」，阿芬問：「喔，你們這邊十
        個就分成三份就對了」，乙○○答：「對，那個十個是
        完全金主個人賺得，我們這邊的十個利潤分三份啊」「
        如果順利的話，一個人大概可以分到八十左右」（偵字
        卷第一六三頁）、第3.項(2)乙○○對丁○○稱：「我們
        不能做多的話，我們自己玩啊，至少我們現在手上等於
        說已經可以作七個了」（偵字卷第二五四頁）、第6.項
        (2)乙○○對寶哥稱：「寶哥，現在有一個好消息，他們
        那邊剛剛回消息說，那邊又有找到六個妹，所以總共有
        十個妹妹，你要不要趕緊問一下，要不要尬」「原本不
        是尬二塊三塊，這第一點，第二點如果是十個的話，那
        運費是不是能便宜一點」（偵字卷第三一八頁）、第6.
        項(4)乙○○稱：「我們還是盡量跑十個麻，這樣十個妹
        妹我們才划的來啊」（偵字卷第三二二頁）等語，可知
        被告乙○○、丁○○謀議自馬來西亞國私運代號為「妹
        妹」的物品進口之目的，並非單純之運輸、走私，而係
        販售圖利。
      2.由前段第6.項(1)丁○○對乙○○稱：「他現在有沒有，
        妹妹可以弄到十個妹妹」（偵字卷第三一七頁）及第8.
        項(3)丁○○對乙○○稱：「我已經給人家313.6 了喔」
        （偵字卷第三一一頁）等語，可知渠等策劃購買「妹妹
        」之數量，已於九十三年十月二十四日確定為十個，而
        丁○○亦於九十三年十月二十六日交付三百十三萬六千
        元給賣方之人，其中交付款項部分，除據被告丁○○於
        檢察官初訊時自承：「現金是由我依李某的指示，在九
        十三年十月間在中和市○○路華中橋附近交給馬來西亞
        的賣方，他是專程過來臺灣收款的」（偵字卷第五五頁
        ），嗣於本案繫屬於本院時亦仍坦承此事（本院卷第十
        六、十七頁），且時間、地點亦均符合，堪認被告丁○○曾為走私「妹妹」之事而負責交款無訛。
      3.由前段第9.項(4)戊○○對乙○○稱：「請你朋友不要去
        找阿吉（吉隆坡）去小檳（檳城）他那邊」（偵字卷第
        三四八頁）、第12.項乙○○於九十三年十一月五日對丁○○稱：「我跟你講，原則上現在確定是下禮拜二（按
        即九十三年十一月九日）啦」（偵字卷第三六五頁），
        可知被告乙○○與戊○○所聯繫之托運地點為檳城，時
        間為九十三年十一月九日，核與本件扣案物品上提單之
        托運地「檳城」及托運時間「十一月九日」相符，有本
        院勘驗照片及中華航空公司貨運處函在卷可查（本院卷
        第七七、九四頁），可知被告等人與戊○○所欲走私代
        號為「妹妹」之物，應係在前開時間、地點被托運。
      4.由前段第12.項乙○○對丁○○稱：「你要個號碼給我」
        「所謂號碼就是1 變2 ，3 變4 ，你懂我的意思嗎」，
        丁○○答：「我知道，加一麻」，乙○○問：「就十個
        對不對」，丁○○答：「對阿」（偵字卷第三六五頁）
        等語，可知二人間就某組重要之數字之換算公式，即每
        一個數字分別加一。次由第14.項(2)中丁○○對乙○○稱
        「7G1612數字有而已喔」「紅的」「TOYOTA」，乙○○
        稱：「OK... 這樣子可以了... 好」，又稱：「我跟你
        說，五點他要停在每次老地方喔」「我說開車過去那個
        五點就要到那裡」（偵字卷第三七六頁）、「所以你接
        我的時候要差不多四點過來接我」（偵字卷第三七七頁
        ），其中「7G1612」之數字部分若均減一，則為「6G05
        01」，核與被告己○所租汽車之車號相符，另其所稱之
        顏色、廠牌亦完全一致，再對照第14.(1)丁○○稱：「明
        天烤肉去的車子，還是附鑰匙喔」（偵字卷第三一六頁
        ），可知二人之前所談論之重要數字，應係指汽車車號
        無訛。再查丁○○在九十三年十一月十日十時四十六分
        告知乙○○前述「7G1612」車號之前，曾於同日九時十
        四分打電話給被告己○，有己○所持用0000000000號之
        行動電話通聯紀錄附卷可查（偵字卷第一四九頁），而
        被告己○在本院九十三年十二月二十九日訊問時自稱該
        車係在早上九、十點左右所租（本院卷第十四頁），可
        知被告己○在租得汽車後，即將車號告知丁○○，再由
        丁○○轉知乙○○，此等細節核與被告乙○○在海巡署
        調查員詢問及檢察官初訊時所言、被告丁○○及己○於
        檢察官初訊時所供亦均吻合，則被告三人確已謀定確認
        由被告己○所租得之汽車為某種行為，應堪認定。
      5.由前段第13.項(5)寶哥對乙○○稱；「明天去烤肉」（偵
        字卷第三七五頁）、(6)乙○○對其妻阿芬稱：「我明天
        要跟人家去烤肉」（偵字卷第二四七頁）、第14.項丁○○稱：「明天烤肉去的車子，還是附鑰匙喔」（偵字卷
        第三一六頁），可知被告等人與戊○○所約定交付「妹
        妹」之時間，即為九十三年十一月十日。再由第15.項(3)
        戊○○問乙○○：「老大，你們那個年輕人穿什麼衣服
        」，乙○○答：「黑色短袖短褲」，戊○○稱：「他走
        到後面去他走錯了」，乙○○答：「什麼走到裡面去，
        他剛剛已經牽過一次，他知道車子在哪裡啊」，趙哥稱
        ：黑色的短袖短褲，等一下，看到了看到了」（偵字卷
        第三八二、三八三頁），可知戊○○於交易當時確實人
        在在場，並看見被告己○，而己○當日確著黑短衣短褲
        ，業據其供承無誤，可證被告己○當日確係被安排為取
        車載毒之人。
      6.由前段第15.項(4)戊○○對乙○○稱：「老大，可不可以
        請他拆一拆阿」，乙○○答：「那我現在怎麼拆，而且
        那東西一塊是一公斤」，戊○○稱：「你那個有半公斤
        的」，乙○○答：「那裡面哪有半公斤的」，戊○○再
        稱：「哪沒有，那裡面我都拆過了，我五箱全部拆過了
        」（偵字卷第三八三頁）、(5)乙○○對寶哥稱：「他說
        什麼現在叫我在路邊馬上拆開來，把一半給他」，寶哥
        答：「沒有，沒有，不理他」（偵字卷第三八三頁）、
        (6)戊○○對乙○○「那你在高速公路下等我好不好，乾
        脆我自己拆」（偵字卷第三八三頁），可知被告三人此
        時確已收到「妹妹」之物，經警沿路跟監並予攔查扣押
        車上之紙箱後，再將箱內藏於ＤＶＤ機身之物品送請內
        政部警政署刑事警察局隨機抽檢，確認含有第三級毒品
        Ｋ他命成分，純度約為87.2％，有該局鑑驗通知書附卷
        可參（本院卷第五一頁），復對照證人丙○○於本院審
        理時具結證稱：「他們都是使用暗語，且依據他們的職
        業，為何提到小姐或妹妹的時候，語氣都特別敏感」「
        因為妹妹跟小姐都是代表母的，都是市面上毒販針對海
        洛因或Ｋ他命的俗稱，Ｋ他命也有代表褲子，衣服是指
        搖頭丸」（本院卷第一四三頁）等語，及被告乙○○、
        丁○○於海巡署調查員詢問及檢察官初訊時、被告己○
        於檢察官初訊時坦承販入第三級毒品等語，堪認渠等所
        指「妹妹」之物，即為Ｋ他命無訛。此扣案物品既係在
        車號６Ｇ－０５０１車內所扣得，而被告乙○○、丁○○早在九十三年十一月十日上午十時許，即特別確認此
        一車號及其廠牌、顏色，另被告己○之穿著亦與被告乙○○與戊○○在電話中所言完全相符，應認被告乙○○
        、丁○○對該裝有Ｋ他命之紙箱會放入該車早有認識，
        渠二人辯稱完全不知有該紙箱及所裝何物，均係事後卸
        責之詞，不足採信。
    (三)關於在被告己○所駕駛６Ｇ－０５０１車上進行搜索，而
      扣得裝Ｋ他命之紙箱行為之合法性部分，海巡署調查員於
      對被告己○汽車執行搜索時，固未請得搜索票，而屬無票
      搜索，但有關此項跟監、搜索之經過，業據證人丙○○於
      本院審理時具結證稱：「十號下午四點時，丁○○開車前
      往台北市○○街豪爵賓館載乙○○往南崁地區移動，且在
      南崁路上的全家便利商店，與戊○○有碰面，隨即乙○○
      及丁○○停在南崁的街道上，來回遊走，開車閒逛，並曾
      在一家媽祖娘廟的羊肉爐店，與穿黑衣黑褲的男子在吃飯
      ，這個黑衣男子就是後來被逮捕的己○，直到十一日凌晨
      通訊監察譯文，顯示戊○○與乙○○在通話中，表示乙○○已經拿到東西準備要回家，戊○○要求乙○○盡速停下
      來有事要商討，但是乙○○說要趕快回台北善後，隨即沿
      著機場聯絡道由西向東前進，我們監控人員監控，發現乙○○後面有壹台紅色豐田轎車，因為當時機場聯絡道除了
      這二部車之後外，只有我們的車子，而且他們車速忽快忽
      慢，看起來像是要擺脫跟監車輛，過了樹林收費站以後，
      二部車曾經一起停在土城交流道旁，然後在一起離開，我
      們研判我們已被發現，隨即在北二高土城段四十一點七公
      里處，也就是過了土城交流道再往前一點點，攔檢己○所
      駕駛之紅色豐田轎車，從車後行李箱發現一個外表貼有中
      華航空貨運提單的箱子，箱子提單記載起運地為馬來西亞
      吉隆坡，最後終點地為菲律賓馬尼拉，經拆封包裝後發現
      有五部ＤＶＤ，ＤＶＤ再拆開後，就發現裡面沒有零組件
      ，只有白色的粉末」「（6G-0501 車號如何開始監控？）
      是從上了機場聯絡道後，我們發現他開在乙○○車子後面
      ，從這時開始監控」「（你們在監聽過程中有無提到己○
      ？）他們只有提到黑衣黑褲男子去取車」「（剛才說的紅
      色豐田轎車是否就是己○被查獲時所開的汽車？）是」「
      （當時紅色豐田轎車是否有忽快忽慢情形？）是，當時豐
      田轎車緊跟在丁○○車子的後面約二個車身，而且前方沒
      有其他車輛」「（這部豐田轎車是否曾經超越丁○○車子
      ？）沒有」「（他的忽快忽慢是自己忽快忽慢還是跟著前
      車？）是跟著前車的頻率」「（依據何原因攔下己○的車
      子？）第一個他緊隨著乙○○的車子，第二根據通訊監察
      譯文，以及我們行動跟監的結果，發現乙○○取到毒品時
      ，這部車就跟在乙○○車後，且譯文中顯示取車的人是黑
      衣黑褲男子，當時紅色轎車窗戶打開，可以明顯看到車內
      的人穿著，就是黑衣的男子，所以我們依據上述的理由才
      攔下己○的車子」「（你們攔下己○的車，是因為他是現
      行犯，還是因為他跟你們查的毒品案有關係？）我們認為
      他是現行犯」等語明確（本院卷第一四０之一、一四二、
      一四三、一四七、一四八、一四九頁），本案負責查緝之
      司法警察既係自被告乙○○、丁○○載己○至王母娘娘羊
      肉爐吃宵夜時即注意到被告己○，對其穿著與第(一)段譯文
      第15.項(3)乙○○所言相符乙節，亦應已有注意，嗣被告丁○○、乙○○駕車載被告己○前往取6G-0501 汽車，乃至
      於二車先後沿國道二號公路北上，亦均在警嚴密監控跟蹤
      之中，復由監聽譯文內容，又可確認被告乙○○確實已經
      順利取貨，則依常理判斷，該貨物確實有高度機率係藏於
      二車其中一台，嗣經警對被告己○所駕駛6G-0501 汽車實
      施搜索後，果亦扣得裝有Ｋ他命之紙箱一箱，堪認被告己○於遭查獲前，至少有持有或運輸第三級毒品之行為，且
      此行為仍繼續存在，核屬現行犯無訛。次按檢察官、檢察
      事務官、司法警察官或司法警察逮捕被告、犯罪嫌疑人或
      執行拘提、羈押時，雖無搜索票，得逕行搜索其身體、隨
      身攜帶之物件、所使用之交通工具及其立即可觸及之處所
      ，刑事訴訟法第一百三十條定有明文，本案被告己○既屬
      現行犯，則司法警察依據刑事訴訟法第八十八條第一項予
      以逮捕，即屬合法，其後再依同法第一百三十條之規定實
      施附帶搜索，亦應為法律所准許，此項證物既係依合法程
      序所取得，當具證據能力。至於三位辯護人雖均爭執此搜
      索事後並未向法院報備，然因此項搜索並非依據同法第一
      百三十一條，自無同條第三項之須向法院報告並取得准許
      之必要，附此說明。
    (四)被告己○遭警在在國道二號高速公路北上四一‧七公里土
      城交流道附近攔獲後，被告乙○○、丁○○所駕駛７Ｎ－
      １２３０號汽車旋亦在中和交流道下之臺北縣中和市○○
      路附近攔下，三人同遭逮捕後即被被回海巡署基隆機動查
      緝隊接受詢問，除被告己○並未委任律師陪同在場外，被
      告乙○○已委任廖穎愷律師在場，被告丁○○則委任劉大
      新律師在場，二位律師自海巡署詢問、臺灣板橋地方法院
      檢察署檢察官初訊，乃至於本院審理羈押之法官訊問時，
      均全程陪同在場。被告乙○○於九十三年十一月十一日十
      三時三十五分接受調查員丙○○詢問、檢察官初訊及本院
      羈押訊問時均坦承犯行，僅於偵訊時爭執「我應該還不算
      販毒，應該是持有，因為我們連東西都還沒有看到」（偵
      字卷第五六頁），而被告丁○○於九十三年十一月十一日
      十一時二十五分接受調查員丙○○詢問時先否認犯行，略
      辯稱所謂妹妹是指乙○○想要作應召生意，要從馬來西亞
      進口小姐，清關費是指假結婚的費用，經調查員詢問走私
      女子為何要找報關的，則改稱：譯文中提到樣本切開是指
      走私象牙印章，最後才坦承所謂妹妹是指Ｋ他命，十個是
      指包裝組合（惟並未說明有關與何人接洽報關、出資情形
      、如何安排被告己○租車、停車、取貨等細節），嗣於檢
      察官初訊及本院羈押訊問時亦坦承犯行，另被告己○於警
      詢時否認犯行，於檢察官初訊時坦承幫乙○○載運物品，
      並知悉所載物品是要銷售，於本院羈押訊問時又否認知悉
      所載何物。被告乙○○、丁○○於海巡署調查員詢問及檢
      察官訊問時，既各自有律師全程陪同在場，而被告己○雖
      未委任律師陪同，但於接受訊問過程中仍不時有否認、反
      對之表示，且被告三人係由同一名調查員先後進行詢問程
      序，並均有全程錄音，堪認其應未遭受任何不正方法取供
      ，另其係在遭查獲後記憶、印象最為深刻，亦未無暇權衡
      所言之利益得失的情形下接受詢問，亦應能排除任何事後
      勾串、造證之情形，所言當具相當之可信性。被告三人遭
      本院羈押後，於檢察官複訊及本院歷次訊問時均翻譯前詞
      否認犯行，核與其於海巡署調查員詢問時及檢察官初訊時
      所言即有不符，被告乙○○並辯稱：「我是最後一個作筆
      錄，因為早上海巡署帶我回到我住處去搜索，回到海巡署
      已經是下午一、二點。我到時他們就把丁○○、跟我關同
      一房間，丁○○他已經做完筆錄，也已經承認，這段期間
      ，海巡署的人也有跟我說要承認，這樣比較容易交保。開
      始作筆錄之前，丙○○調查員他有先把丁○○筆錄給我看
      ，他說丁○○已經承認，然後正式開始作筆錄，我就把我
      在一天一夜聽到的湊起來」，然查被告丁○○在海巡署所
      製作之筆錄最終雖坦承犯行，但就與何人接洽報關、出資
      情形、如何安排被告己○租車、停車、取貨等細節均付之
      闕如，縱被告乙○○在接受詢問前曾經閱讀過丁○○之筆
      錄，亦難將此等細節於詢問過程中一一交代，且所言實際
      上亦與前段通訊監察譯文所言大致相符，自非憑空杜撰。
      再者，被告乙○○、丁○○於本院審理時，雖一致改口配
      合證人戊○○之證言供稱伊等當時是要進口象牙印章，並
      非進口Ｋ他命，且該批象牙係由被告乙○○先將貨自南非
      運至馬來西亞，再從馬來西亞路經香港進入我國境內，然
      由通訊監察譯文中，僅見被告乙○○與丁○○聯絡如何遣
      人前往馬來西亞南部鄉下取貨，未見有任何聯繫從南非先
      運至馬來西亞，經由戊○○在馬來西亞之友人接貨後，再
      透過空運送往我國之內容，亦從未出現戊○○所稱「米奇
      」「阿法」之人，戊○○稱其係在倉庫交貨給三十歲出頭
      、約一六五公分、留山羊鬍之男子，並未見過己○，但由
      譯文之對話，戊○○確實看到己○，還對乙○○稱己○走
      錯了，且被告乙○○既能從南非走私象牙至馬來西亞，為
      何不能直接走私到臺灣，而需採此二段式走私之方式，徒
      增走私時之風險？另由第(二)段第4.項之說明，可知被告乙○○及丁○○於九十三年十一月十日十時四十六分還特別
      確認５Ｇ－０５０１汽車之車號、廠牌及顏色，顯見渠當
      日對於該車應扮演何種角色已有充分之認識，被告乙○○
      更曾以電話向戊○○確認駕車者為穿著黑衣黑褲之人，則
      其透過戊○○走私者，與５Ｇ－０５０１汽車上所查獲者
      ，應屬同一物品，故其此項辯詞，顯屬臨訟杜撰之詞，並
      不可採。經比較被告三人於本院訊問時所言，與前揭在海
      巡署、檢察官初訊時所言，後者除無任何不法取供之客觀
      情形外，更具有記憶深刻、較少權衡利益得失之真實性，
      且於本院羈押訊問時大致相符，較之被告三人於遭羈押後
      偵訊時所言乃至於在本院訊問時所言，因為較無外力之因
      素介入，故具有較可信之特別情況，且為證明本案犯罪事
      實存否所必要，依刑事訴訟法第一百五十九條之一第二項
      、第一百五十九條之二，應具證據能力。
    (五)綜上所述，被告乙○○、丁○○及己○於海巡署調查員詢
      問時及檢察官初訊時坦承共同運輸毒品所言，核與證人丙○○於本院審理時之證詞及第(一)段所示通訊監察譯文之內
      容相符，並有內政部警察署刑事警察局鑑驗通知書、中華
      航空公司貨運處函文及所附提單資料、本院勘驗筆錄及照
      片、被告己○所使用0000000000號於九十三年十一月十日
      之通聯紀錄等附卷可稽，及Ｋ他命十九包扣案可資參佐，
      本案事證已臻明確，被告三人犯行洵堪認定。
二、按Ｋ他命為毒品危害防制條例第二條第二項第三款所列之第
    三級毒品，且係行政院依懲治走私條例第二條第四項法律授
    權公告之「管制物品項目及其數額」甲項第四款規定之管制
    進出口物品，不限其數額，均不得私運、進口及出口。又販
    賣毒品罪，不以販入之後，復行賣出為必要，只須意圖營利
    而販入或賣出，有一於此，犯罪即應成立（最高法院九十二
    年度台上字第七０四六號判決參照）、「所稱之運輸，係指
    單純運輸並無他項目的者而言，若以販賣目的而從事於搬運
    之行為，仍成立意圖販賣而持有（或販賣）罪（本院二十四
    年上字第一六七三號判例、二十四年七月總會決議事項三八
    、最高法院九十二年度台上字第一一八四號判決參照）。本
    案被告三人既有販售之意，即非單純之運輸行為，核渠所為
    ，均係犯毒品危害防制條例第四條第三項之販賣第三級毒品
    罪及懲治走私條例第二條第一項之私運管制物品第三級毒品
    Ｋ他命進口罪。其持有第三級毒品之低度行為，為販賣之高
    度行為所吸收，不另論罪。又被告三人就上開犯行間，有犯
    意聯絡及行為分擔，均為共同正犯。渠所犯上開販賣第三級
    毒品及私運管制物品進口二罪間，具有方法目的之牽連關係
    ，屬牽連犯，應依刑法第五十五條之規定，從一重之販賣第
    三級毒品罪處斷。公訴人認被告三人所為係犯運輸第三級毒
    品罪，固非無見，然因被告三人既有販售之意思，依據前開
    說明，本難論以單純之運輸第三級毒品罪，惟因其所起訴之
    基本犯罪事實仍屬同一，且販賣第三級毒品罪與運輸第三級
    毒品罪亦同屬毒品危害防制條例第四條第三項之罪，僅有行
    為態樣之些微差距而已，爰依刑事訴訟法第三百條變更起訴
    法條。爰審酌被告均正值年輕力壯，竟不思以正途謀生，鋌
    而走險，所私運、販賣者為重達一萬零二十五公克之第三級
    毒品Ｋ他命，倘此等毒品順利走私成功，恐將毒害無數國人
    ，破壞多少和樂家庭，其惡性非輕，及其個別參與犯罪之程
    度，兼衡其均無不良前案紀錄（有臺灣高等法院被告前案紀
    錄表三份附卷可稽），毒品復在流入市面前即時查獲，及犯
    後態度等一切情狀，分別量處如主文所示之刑。扣案十九包
    物品經內政部警政署刑事警察局隨機抽取部分檢驗後，確認
    含有第三級Ｋ他命成分，屬毒品危害防制條例第二條第二項
    第三款之第三級毒品（驗餘合計淨重一萬零二十二點五八公
    克），茲因同條例第十八條第一項前段僅規定查獲之第一、
    二級毒品沒收銷燬，同項中段規定查獲之第三、四級毒品，
    無正當理由而擅自持有者「沒入」銷燬，未就第三級毒品設
    有「沒收」銷燬之規定，爰依刑法第三十八條第一項第一款
    沒收之。供其包裝扣案Ｋ他命以利運輸進口後再行販賣之黑
    色塑膠袋、紙箱各一個、ＡＫＩＲＡ牌ＤＶＤ五台及包裝紙
    箱五個，均屬供犯罪所用之物，應依毒品危害防制條例第十
    九條第一項前段沒收之。
據上論斷，應依刑事訴訟法第二百九十九條第一項前段、第三百
條，毒品危害防制條例第四條第三項、第十九條第一項前段，懲
治走私條例第二條第一項、第十一條，刑法第十一條前段、第二
十八條、第五十五條、第三十八條第一款，判決如主文。
本案經檢察官甲○○到庭執行職務。
中　　華　　民　　國　　94　　年　　12　　月　　20　　日
                  刑事第八庭  審判長法　官  潘  翠  雪
                                    法?官  王  士  珮
                                    法?官  楊  明  佳
上列正本證明與原本無異。
如不服本判決，應於判決送達後十日內向本院提出上訴狀（應附
繕本），上訴於臺灣高等法院。
                                    書記官  黃  炎  煌
中　　華　　民　　國　　94　　年　　12　　月　　20　　日
附錄法條：
毒品危害防制條例第四條
製造、運輸、販賣第一級毒品者，處死刑或無期徒刑；處無期徒
刑者，得併科新臺幣一千萬元以下罰金。
製造、運輸、販賣第二級毒品者，處無期徒刑或七年以上有期徒
刑，得併科新臺幣七百萬元以下罰金。
製造、運輸、販賣第三級毒品者，處五年以上有期徒刑，得併科
新臺幣五百萬元以下罰金。
製造、運輸、販賣第四級毒品者，處三年以上十年以下有期徒刑
，得併科新臺幣三百萬元以下罰金。
製造、運輸、販賣專供製造或施用毒品之器具者，處一年以上七
年以下有期徒刑，得併科新臺幣一百萬元以下罰金。
前五項之未遂犯罰之。
懲治走私條例第二條
私運管制物品進口、出口逾公告數額者，處七年以下有期徒刑，
得併科新臺幣三百萬元以下罰金。
以犯前項之罪為常業者，處三年以上十年以下有期徒刑，得併科
新臺幣五百萬元以下罰金。
第一項之未遂犯罰之。
第一項所稱管制物品及其數額，由行政院公告之。
